【裁判字號】    98,審勞簡抗,1
【裁判日期】    980522
【裁判案由】    給付資遣費等
【裁判全文】
臺灣臺北地方法院民事裁定           98年度審勞簡抗字第1號
抗  告  人  乙○○
相  對  人  新店市公所
法定代理人  甲○○
上列當事人間請求給付資遣費等事件，抗告人對於民國98年2 月
27日本院98年度店簡字第3 號裁定提起抗告，本院裁定如下：
    主  文
抗告駁回。
抗告費用新臺幣壹仟元由抗告人負擔。
    理  由
一、本件抗告意旨略以：倘訴訟標的非原確定判決之效力所及，
    即無一事不再理原則之適用。兩造間之僱用契約一直以來均
    為一年一簽，惟相對人以詐欺手段將僱用期間變更為短期性
    一年數簽，甚至二個月並期滿不續簽任意解僱，抗告人於受
    僱期間無過失，相對人無正當理由違法解僱抗告人，違反憲
    法規定保障人民之工作權、生存權。本件訴訟標的與本院95
    年度勞訴字第154 號、臺灣高等法院96年度勞上易字第42號
    民事確定判決不同，無一事不再理原則之適用，原裁定顯有
    違誤，爰請求廢棄原裁定。
二、按除別有規定外，確定之終局判決就經裁判之訴訟標的，有
    既判力，民事訴訟法第400 條第1 項定有明文。又按一事不
    再理為訴訟法上之大原則，故凡就一事件，於同一當事人間
    已有確定判決者，不得依通常程序更行告爭。最高法院20年
    上字第563 號判例可資參照。再按原告之訴，其訴訟標的為
    確定判決之效力所及者，法院應以裁定駁回之。民事訴訟法
    第249 條第1 項第7 款亦有明定。
三、經查，本件抗告人於原審起訴主張相對人於民國95年2 月底
    ，以僱用契約期滿不續訂為由，違法終止僱用契約，爰依勞
    動基準法第16條、第17條規定，請求相對人給付資遣費及預
    告工資新臺幣（下同）273,166 元。然抗告人於本院95年度
    勞訴字第154 號請求給付資遣費等事件中，就上開同一事實
    ，已於訴之聲明備位請求相對人給付資遣費及預告工資共計
    273,166 元，並由本院95年度勞訴字第154 號民事判決駁回
    ，復據臺灣高等法院96年度勞上易字第42號判決駁回抗告人
    之上訴而告確定，此經本院調閱該案卷宗屬實。則本件訴訟
    與上開事件之當事人、訴之聲明及訴訟標的均相同，為同一
    事件，其訴訟標的為該確定判決之效力所及，揆諸首揭說明
    ，抗告人提起本件請求給付資遣費等之訴並不合法，應予駁
    回。原法院駁回其訴，經核並無違誤，抗告意旨指摘原裁定
    不當，求為廢棄，為無理由，應予駁回。
四、據上論結，本件抗告為無理由，依民事訴訟法第436 條之1
    第3 項、第495 條之1 第1 項、第449 條第1 項、第95條、
    第78條，裁定如主文。
中    華    民    國    98    年    5     月    22    日
               民事第六庭審判長法  官  劉坤典
                               法  官  黃柄縉
                               法  官  劉又菁
以上為正本係照原本作成。
本裁定不得再抗告。
中    華    民    國    98    年    5     月    22    日
                               書記官  潘惠梅


司法院資訊處製作；財團法人民間司法改革基金會備份。
